【裁判字號】    97,訴緝,155
【裁判日期】    970905
【裁判案由】    毒品危害防制條例
【裁判全文】
臺灣板橋地方法院刑事判決             97年度訴緝字第155號
公  訴  人  臺灣板橋地方法院檢察署檢察官
被      告  甲○○
上列被告因違反毒品危害防制條例案件，經檢察官提起公訴（96
年度毒偵字第7046號），本院合議庭裁定依簡式審判程序審理，
並判決如下：
    主  文
甲○○施用第一級毒品，累犯，處有期徒刑柒月。
    事  實
一、甲○○前於民國87年間，因施用毒品案件，經臺灣桃園地方
    法院以87年度毒聲字第332 號裁定送觀察、勒戒後，認無繼
    續施用毒品之傾向而釋放出所，並經臺灣桃園地方法院檢察
    署檢察官以87年度偵字第5003號不起訴處分確定；復於88年
    間，再因施用毒品案件，經臺灣桃園地方法院以88年度毒聲
    字第6147號裁定送觀察、勒戒後，認有繼續施用毒品之傾向
    ，而經同院以89年度毒聲字第1679號裁定送強制戒治，至90
    年7 月8 日執行完畢，同案並由臺灣桃園地方法院檢察署檢
    察官提起公訴，經臺灣桃園地方法院以89年度訴字第394 號
    判決判處有期徒刑11月確定，至92年5 月24日縮刑期滿執行
    完畢（於本件構成累犯）；另於92年間因竊盜案件，經臺灣
    士林地方法院以92年度訴字第706 號判決判處有期徒刑7 月
    ，經上訴臺灣高等法院駁回確定，於94年3 月31日縮刑期滿
    執行完畢（於本件構成累犯）；復於93年間因施用毒品案件
    ，經本院以93年度訴字第2081號判決判處應執行有期徒刑1
    年確定，至95年5 月11日縮刑期滿執行完畢（於本件構成累
    犯）。詎其猶不知悛悔，基於同時施用第一級毒品海洛因及
    施用第二級毒品甲基安非他命之犯意，於96年9 月12日凌晨
    0 時10分許，在臺北縣中和市○○路上某加油站之廁所內，
    同時以針筒注射及玻璃球燒烤成煙吸食方式，併同施用第一
    級毒品海洛因及第二級毒品甲基安非他命1 次。嗣於同日（
    96年9 月12日）凌晨2 時45分許，在臺北縣板橋市○○路與
    館前東路口為警查獲，經警採集其尿液送驗後，呈安非他命
    （甲基安非他命）類及鴉片類陽性反應（按施用海洛因經水
    解後係呈鴉片類陽性反應），而悉上情。
二、案經臺北市政府警察局中正第二分局報告臺灣板橋地方法院
    檢察署檢察官偵查起訴。
    理  由
一、訊據被告甲○○對於上揭犯罪事實均坦承不諱。再被告為警
    方於事實欄所載時地查獲後，採尿送驗結果，其尿液係呈安
    非他命（甲基安非他命）類及鴉片類陽性反應（按施用海洛
    因經水解後係呈鴉片類陽性反應）等情，此有臺灣尖端先進
    生技醫藥股份有限公司出具之濫用藥物檢驗報告附卷可稽（
    見偵查卷第45頁）。參以，被告前曾於87年間，因施用毒品
    案件，經臺灣桃園地方法院以87年度毒聲字第332 號裁定送
    觀察、勒戒後，認無繼續施用毒品之傾向而釋放出所，並經
    臺灣桃園地方法院檢察署檢察官以87年度偵字第5003號不起
    訴處分確定；復於88年間，再因施用毒品案件，經臺灣桃園
    地方法院以88年度毒聲字第6147號裁定送觀察、勒戒後，認
    有繼續施用毒品之傾向，而經同院以89年度毒聲字第1679號
    裁定送強制戒治，至90年7 月8 日執行完畢，同案並由臺灣
    桃園地方法院檢察署檢察官提起公訴，經臺灣桃園地方法院
    以89年度訴字第394 號判決判處有期徒刑11月確定，至92年
    5 月24日縮刑期滿執行完畢；復於93年間因施用毒品案件，
    經本院以93年度訴字第2081號判決判處應執行有期徒刑1 年
    確定，至95年5 月11日縮刑期滿執行完畢等情，此有臺灣高
    等法院被告前案紀錄表在卷足參。事證明確，被告犯行堪以
    認定，應予依法論科。
二、查海洛因與安非他命分別係屬於毒品危害防制條例第2 條第
    2 項第1 款、第2 款所列之第一級與第二級毒品，故核被告
    所為，係犯毒品危害防制條例第10條第1 項之施用第一級毒
    品罪與第10條第2 項之施用第二級毒品罪。又被告施用海洛
    因與安非他命前後非法持有海洛因、安非他命之低度行為，
    應為施用之高度行為所吸收，應僅論以施用之高度行為。被
    告以一行為同時施用海洛因與安非他命，為刑法第55條所規
    定之想像競合犯，應從一重處斷。查被告前於87年間，因施
    用毒品案件，經臺灣桃園地方法院以87年度毒聲字第332 號
    裁定送觀察、勒戒後，認無繼續施用毒品之傾向而釋放出所
    ，並經臺灣桃園地方法院檢察署檢察官以87年度偵字第5003
    號不起訴處分確定；復於88年間，再因施用毒品案件，經臺
    灣桃園地方法院以88年度毒聲字第6147號裁定送觀察、勒戒
    後，認有繼續施用毒品之傾向，而經同院以89年度毒聲字第
    1679號裁定送強制戒治，至90年7 月8 日執行完畢，同案並
    由臺灣桃園地方法院檢察署檢察官提起公訴，經臺灣桃園地
    方法院以89年度訴字第394 號判決判處有期徒刑11月確定，
    至92年5 月24日縮刑期滿執行完畢；另於92年間因竊盜案件
    ，經臺灣士林地方法院以92年度訴字第706 號判決判處有期
    徒刑7 月，經上訴臺灣高等法院駁回確定，於94年3 月31日
    縮刑期滿執行完畢；復於93年間因施用毒品案件，經本院以
    93年度訴字第2081號判決判處應執行有期徒刑1 年確定，至
    95年5 月11日縮刑期滿執行完畢等情，此有卷附臺灣高等法
    院被告前案紀錄表可稽，其於五年之內，再犯有期徒刑以上
    之本罪，為累犯，應依刑法第47條第1 項之規定加重其刑。
    爰審酌被告再度違反禁令，非法施用足以導致精神障礙及生
    命危險之毒品，危害身心甚鉅，且施用毒品後可能做出對於
    他人或社會有危害之衝動行為，惟被告犯罪後坦承犯行，態
    度甚佳，尚有悔意等一切情狀，量處被告如主文所示之刑，
    並定其應執行刑，以資懲儆。又中華民國96年罪犯減刑條例
    於96年7 月4 日制定公布，並自96年7 月16日施行，而按「
    犯罪在中華民國96年4 月24 日 以前者，除本條例另有規定
    外，依下列規定減刑：一、死刑減為無期徒刑。二、無期徒
    刑減為有期徒刑二十年。三、有期徒刑、拘役或罰金，減其
    刑期或金額二分之一」，中華民國96年罪犯減刑條例第2 條
    第1 項固定有明文。惟因被告所犯前開犯行之時間係在96年
    9 月12日，並不符合96年4 月24日前犯罪之要件，揆諸前開
    條例之規定，自不得減刑，併此敘明。
三、末按「除被告所犯為死刑、無期徒刑、最輕本刑為三年以上
    有期徒刑之罪或高等法院管轄第一審案件者外，於前條第一
    項程序進行中，被告先就被訴事實為有罪之陳述時，審判長
    得告知被告簡式審判程序之旨，並聽取當事人、代理人、辯
    護人及輔佐人之意見後，裁定進行簡式審判程序。」刑事訴
    訟法第273 條之1 第1 項定有明文。查本件被告所犯上開施
    用毒品之罪，非最輕本刑為三年以上有期徒刑之罪，且被告
    於本院97年8 月19日準備程序進行中，復就被訴之事實為有
    罪之陳述，經告知被告簡式審判程序之旨，被告及公訴人對
    於本件改依簡式審判程序審理亦均表示無意見，本院即依前
    揭刑事訴訟法規定，裁定本件進行簡式審判程序，末此敘明
    。
據上論斷，應依刑事訴訟法第299 條第1 項前段、第273 條之1
第1 項，毒品危害防制條例第10條第1 項、第2 項，刑法第11條
、第55條、第47條第1 項，判決如主文。
本案經檢察官王家春到庭執行職務。
中    華    民    國    97    年    9     月    5     日
                  刑事第十七庭  法  官  許必奇
以上正本證明與原本無異。
如不服本判決，應於判決送達後10日內，向本院提出上訴狀。
                                書記官  金和國
中    華    民    國    97    年    9     月    5     日
附錄：
毒品危害防制條例第10條：
施用第一級毒品者，處 6 月以上 5 年以下有期徒刑。
施用第二級毒品者，處 3 年以下有期徒刑。


司法院資訊處製作；財團法人民間司法改革基金會備份。
